臺灣臺中地方法院刑事裁定
111年度聲字第2167號
聲  請  人  臺灣臺中地方檢察署檢察官
受  刑  人  徐志承



上列聲請人因受刑人數罪併罰有二裁判以上，聲請定其應執行之
刑（111年度執聲字第1587號），本院裁定如下：
    主    文
甲○○所犯如附表所示之罪所處之刑，應執行有期徒刑伍年捌月。
    理    由
一、聲請意旨略以：受刑人甲○○犯數罪，先後經判決確定如附表
    ，應依刑法第53條、第51條第5款，定應執行之刑，爰依刑
    事訴訟法第477條第1項規定聲請裁定。
二、按數罪併罰，有2裁判以上者，依刑法第51條規定，定其應
    執行之刑，刑法第53條定有明文。又數罪併罰，分別宣告其
    罪之刑，宣告多數有期徒刑者，於各刑中之最長期以上，各
    刑合併之刑期以下，定其刑期。但不得逾30年，刑法第51條
    第5款亦定有明文。
三、經查，受刑人因詐欺等案件，經本院先後判處如附表所示之
    刑，均經分別確定在案，有如附表所示之判決及臺灣高等法
    院被告前案紀錄表等件在卷可憑，是檢察官聲請定其應執行
    之刑，本院審核認聲請為正當。爰衡酌受刑人所犯各罪之犯
    罪類型、行為態樣、手段、動機、侵害法益種類及責任非難
    程度，而為整體評價後，定其應執行之刑如主文所示。
四、依刑事訴訟法第477條第1項，刑法第53條、第51條第5款，
    裁定如主文。
中　　華　　民　　國　　111 　年　　7 　　月　　27　　日
                  刑事第六庭    法  官  陳昱翔
上正本證明與原本無異。
如不服本裁定，應於送達後五日內，向本院提出抗告狀。
                                書記官  陳筱惠
中　　華　　民　　國　　111 　年　　7 　　月　　27　　日

附表：
 編          號           1         2          3  罪          名  詐欺 詐欺 詐欺  宣    告    刑  有期徒刑1年6月 有期徒刑1年6月 有期徒刑1年5月(5罪) 犯  罪  日  期  107年11月6日 108年2月21日 ①108年3月5日 ②108年3月22日 ③108年3月18日 ④108年3月21日（2次）  偵查(自訴)機關 年  度  案  號  臺中地檢108年度偵字第6456號 臺中地檢108年度偵字第6322號等 臺中地檢108年度偵字第6322號等 最  後  事實審 法    院 臺中地院 中高分院 中高分院  案    號 108年度訴字第2799號 109年度金上訴字第231號等 109年度金上訴字第231號等  判決日期 109年4月21日 109年4月28日 109年4月28日 確  定  判  決 法    院 臺中地院 最高法院 最高法院  案    號 108年度訴字第2799號 109年度台上字第3720號等 109年度台上字第3720號等  判    決 確定日期 109年7月16日 109年8月26日 109年8月26日 得否易科罰金  否 否 否 備           註  臺中地檢109年度執字第13243號 臺中地檢109年度執字第13624號    編號1至14經本院定應執行有期徒刑5年6月   

 編          號           4         5          6  罪          名  詐欺 詐欺 詐欺  宣    告    刑  有期徒刑1年3月（24罪） 有期徒刑1年4月(5罪) 有期徒刑1年2月(4罪) 犯  罪  日  期  108年2月1日至108年3月29日（共24次） 108年3月22日 108年3月21日（2次） 108年3月23日（2次） 108年3月21日 108年3月27日（3次）  偵查(自訴)機關 年  度  案  號  臺中地檢108年度偵字第6322號等 臺中地檢108年度偵字第6322號等 臺中地檢108年度少連偵字第361號等 最  後  事實審 法    院 中高分院 中高分院 中高分院  案    號 109年度金上訴字第231號等 109年度金上訴字第231號等 109年度金上訴字第1166號  判決日期 109年04月28日 109年04月28日 109年7月2日 確  定  判  決 法    院 最高法院 最高法院 中高分院  案    號 109年度台上字第3720號等 109年度台上字第3720號等 109年度金上訴字第1166號  判    決 確定日期 109年8月26日 109年8月26日 109年8月3日 得否易科罰金  否 否 否 備           註  臺中地檢109年度執字第13624號  臺中地檢109年度執字第13090號   編號1至14經本院定應執行有期徒刑5年6月   

 編          號           7         8          9  罪          名  詐欺 詐欺 詐欺  宣    告    刑  有期徒刑1年4月 有期徒刑1年2月(2罪) 有期徒刑1年1月(10罪) 犯  罪  日  期  108年03月21日 108年1月14日、108年1月15日 108年3月7日至3月27日  偵查(自訴)機關 年  度  案  號  臺中地檢108 年度少連偵字第361號等 臺中地檢108年度少連偵字第387號等 臺中地檢108年度少連偵字第387號等 最  後  事實審 法    院 中高分院 臺中地院 臺中地院  案    號 109年度金上訴字第1166號 109年度金訴字第391號 109年度金訴字第391號  判決日期 109年07月02日 109年11月25日 109年11月25日 確  定  判  決 法    院 中高分院 臺中地院 臺中地院  案    號 109年度金上訴字第1166號 109年度金訴字第391號 109年度金訴字第391號  判    決 確定日期 109年08月03日 109年12月29日 109年12月29日 得否易科罰金  否 否 否 備           註  臺中地檢109 年度執字第13090號 臺中地檢110 年度執字第1616號    編號1至14經本院定應執行有期徒刑5年6月   

 編          號          10         11          12  罪          名  詐欺 詐欺 詐欺  宣    告    刑  有期徒刑1年3月 有期徒刑1年2月(3罪) 有期徒刑1年1月 犯  罪  日  期  108年3月29日 108年3月29日 108年3月5日至6日  偵查(自訴)機關 年  度  案  號  臺中地檢108年度少連偵字第153號等 臺中地檢108年度少連偵字第153號等 彰化地檢108年度少連偵字第75號等 最  後  事實審 法    院 臺中地院 臺中地院 彰化地院  案    號 109年度金訴字第627號 109年度金訴字第627號 108年度訴字第1199號  判決日期 110年3月12日 110年3月12日 109年12月31日 確  定  判  決 法    院 臺中地院 臺中地院 彰化地院  案    號 109年度金訴字第627號 109年度金訴字第627號 108年度訴字第1199號  判    決 確定日期 110年4月13日 110年4月13日 110年2月18日 得否易科罰金  否 否 否 備           註  臺中地檢110年度執字第5740號  彰化地檢110年度執字第2286號   編號1至14經本院定應執行有期徒刑5年6月   

 編          號          13         14         15  罪          名  詐欺 詐欺 詐欺  宣    告    刑  有期徒刑1年4月 有期徒刑1年3月(2罪) 有期徒刑1年2月 犯  罪  日  期  108年3月10日至108年3月11日 108年3月10日至108年3月11日 108年1月15日  偵查(自訴)機關 年  度  案  號  臺中地檢109年度偵字第23178號等 臺中地檢109年度偵字第23178號等 臺中地檢109年度少連偵字第44號 最  後  事實審 法    院 臺中地院 臺中地院 臺中地院  案    號 110 年度金訴字第14號 110 年度金訴字第14號 110年度訴字第557號  判決日期 110年3月25日 110年3月25日 111年3月28日 確  定  判  決 法    院 臺中地院 臺中地院 臺中地院  案    號 110年度金訴字第14號 110年度金訴字第14號 110年度訴字第557號  判    決 確定日期 110年04月20日 110年04月20日 111年5月3日 得否易科罰金  否 否 否 備           註  臺中地檢110 年度執字第6072號  臺中地檢111年度執字第6782號   編號1至14經本院定應執行有期徒刑5年6月